臺灣基隆地方法院基隆簡易庭裁定  
111年度基秩字第54號
移送機關    基隆市警察局第三分局
被移送人    何梓碩


上列被移送人因違反社會秩序維護法案件，經移送機關以中華民
國111年10月12日基警三分偵字第1110322096號函移送審理，本
院裁定如下︰
    主  文
何梓碩無正當理由，攜帶類似真槍之玩具槍，而有危害安全之虞
，處罰鍰新臺幣伍仟元。
扣案之玩具槍壹支沒入之。 
    事實理由及證據
一、被移送人何梓碩違法之事實如下︰
（一）時間︰民國111年10月4日上午7時38分許。
（二）地點︰基隆市○○區○○街0○00號前。
（三）行為︰被移送人於上開時、地，無正當理由，攜帶類似真
      槍之玩具槍1支，而有危害安全之虞。
二、上開事實有下列證據足以證明︰
（一）被移送人於警詢時之供述。
（二）基隆市警察局第三分局搜索扣押筆錄暨扣押物品目錄表1
      份。
（三）查獲現場及扣案物照片共7張。
（四）監視器畫面翻拍照片共5張。
（五）扣案之玩具槍1支。
三、按無正當理由，攜帶類似真槍之玩具槍，而有危害安全之虞
    者，處3日以下拘留或新臺幣1萬8千元以下罰鍰，社會秩序
    維護法第65條第3款定有明文。被移送人雖於警詢時辯稱：
    玩具槍是我在網路上購買的，我於上揭時、地，因為誤觸玩
    具槍之警報器，且不會關閉，我弟弟何梓豪車子剛好停在我
    車子後面，且何梓豪來我車子駕駛座之窗外，我就把玩具槍
    拿出窗戶，詢問何梓豪要如何關閉警報器，關閉後我就將玩
    具槍放回車上了，我沒有持玩具槍朝人比勢，亦未與他人發
    生糾紛或口角云云。惟查：被移送人攜帶上開玩具槍，其外
    觀與真槍無異，難辨其真偽，且被移送人於上開時、地，確
    有坐在其駕駛車輛之駕駛座，並持上開玩具槍指向車外之特
    定人士等情，有上揭照片附卷可證。併參酌本件查獲當時之
    地點，顯非可攜帶或正當使用扣案玩具槍之特定室內靶場或
    戶外練習場，堪認被移送人攜帶上開玩具槍之舉，已足令一
    般人感受生命及身體法益受到威脅，而有危害安全之虞，自
    已違反社會秩序維護法第65條第3款規定。本院審酌被移送
    人無故攜帶上開玩具槍1支，妨害社會安寧秩序，所為實非
    可取，復審酌其前已有違反社會秩序維護法之紀錄、行為後
    之態度、國中畢業之教育程度、業工且家境小康之生活狀況
    、違序行為之危害情節等一切情狀，量處如主文所示之處罰
    。
四、扣案之玩具槍1支，係被移送人所有供違反社會秩序維護法
    行為所用之物，業據認定如前，爰依社會秩序維護法第22條
    第3項之規定，併予宣告沒入。
五、依社會秩序維護法第45條第1項、第65條第3款、第22條第3
    項，裁定如主文。
中　　華　　民　　國　　111 　年　　11　　月　　24　　日
                  基隆簡易庭　法  官    謝昀芳
以上正本證明與原本無異。
如不服本裁定，得於裁定書送達之翌日起5日內，以書狀敘述理
由，向本庭提起抗告。
中　　華　　民　　國　　111 　年　　11　　月　　24　　日
                              書記官    陳維仁